臺灣南投地方法院民事簡易判決
110年度埔簡字第77號
原      告  李美雲（原名：李宜樺）


被      告  張照慶  
上列被告因妨害自由案件，經原告提起損害賠償之刑事附帶民事
訴訟（本院110年度埔簡附民字第2號），經刑事庭裁定移送前來
，本院於民國110年11月3日言詞辯論終結，判決如下：
    主      文
被告應給付原告新臺幣8,000元，及自民國110年4月17日起至清
償日止，按週年利率百分之5計算之利息。
原告其餘之訴駁回。
本判決第1項得假執行。
原告其餘假執行之聲請駁回。
    事實及理由
一、原告主張：被告於民國109月2月2日11時50分許，欲尋找原
    告配偶理論，遂基於侵入住宅之犯意，在未經原告同意下，
    無故侵入原告位於南投縣○○鄉○○路000號之住宅內，雖經原
    告命被告離開其住宅，然被告竟仍繼續留滯於原告住宅內。
    被告上開犯行，業經本院以110年度埔簡字第38號刑事判決
    判處有罪在案。被告除上開行為外，又於原告住宅內大吼大
    叫，並恐嚇欲殺其配偶，造成原告心中受到驚嚇，日後罹患
    睡眠疾患，故請求精神慰撫金新臺幣（下同）200,000元，
    爰依侵權行為之法律關係提起本件訴訟等語。並聲明：㈠被
    告應給付原告200,000元，及自附帶民事起訴狀繕本送達翌
    日起至清償日止，按週年利率5%計算之利息。㈡願供擔保請
    准宣告假執行。　　
二、被告則以：被告不爭執原告主張之事實，惟被告未對原告造
    成任何損害，且其無辱罵原告，原告失眠與被告無關等語資
    為抗辯。並聲明：原告之訴駁回。
三、法院得心證理由：
　　㈠按因故意或過失，不法侵害他人之權利者，負損害賠償責
      任；當事人主張有利於己之事實者，就其事實有舉證之責
      任（民法第184條第1項前段、民事訴訟法第277條前段）
      。經查，原告主張被告於前揭時、地所為之侵入住宅行為
      等情，經本院調取本院110年度埔簡字38號妨害自由刑事
      全卷查明屬實，且為被告所不爭執，堪信原告此部分主張
      為真實。至於原告主張：被告在原告住宅內大吼大叫，並
      恐嚇欲殺其配偶，造成原告心中受到驚嚇，日後罹患睡眠
      疾患等語，為被告所否認。惟查，原告雖主張被告有上開
      行為，但未經上開刑事判決認定在案，又原告於本件訴訟
      中亦未提出相關事證以實其說，難認原告此部分主張可採
      。原告復提出南投縣國姓鄉衛生所診斷證明書為證（本院
      附民卷第15頁），欲證明罹患睡眠疾患係因被告行為所致
      ，然觀諸該診斷證明書中醫師囑言記載「病患因焦慮症狀
      併失眠狀態，自民國109年2月份至109年5月份，於本所開
      立助眠藥物」，復參原告自陳：本人丈夫蔡某某因長期不
      敢回家，而在外面另結新歡，導致我的婚姻破碎，生活產
      生巨變等語（本院卷第43頁），並有原告之戶籍謄本為憑
      （本院卷第47頁），是原告罹患睡眠疾患是否全然出於被
      告侵入住宅行為，或可能係原告與前配偶離婚所生之壓力
      所致，難以一概而論，難認原告此部分主張可採。
　　㈡次按不法侵害他人之身體、健康、名譽、自由、信用、隱
      私、貞操，或不法侵害其他人格法益而情節重大者，被害
      人雖非財產上之損害，亦得請求賠償相當之金額（民法第
      184條第1項前段、第195條第1項）。復按不法侵害他人之
      人格權，被害人受有非財產上損害，請求加害人賠償相當
      金額之慰撫金時，法院對於慰撫金之量定，應斟酌實際加
      害情形、所造成之影響、被害人痛苦之程度、兩造之身份
      地位經濟情形及其他各種狀況，以核定相當之數額（最高
      法院47年台上字第1221號、51年台上字第223號判例要旨
      參照）。
　　㈢經查，本件被告於前揭時、地，對原告為上開侵入住宅，
      侵害原告之居住安寧及隱私權，其精神上自受有相當之痛
      苦，則原告請求被告賠償精神慰撫金，即屬有據。本院審
      酌原告目前無工作、學歷為高職畢業、現在經濟部狀況由
      老家供應；被告目前務農，學歷為高職畢業，月薪不固定
      ，約20,000元左右（本院卷第58頁），並參酌兩造之財產
      所得情形、被告上開侵權行為之手段、情節及造成原告精
      神上痛苦之程度、被告當庭向原告道歉，並為原告所接受
      等情，認本件原告得向被告請求之精神慰撫金以8,000元
      為適當。至逾上開範圍之請求，則非屬相當，無從准許。
　　㈣按給付有確定期限者，債務人自期限屆滿時起，負遲延責
      任。給付無確定期限者，債務人於債權人得請求給付時，
      經其催告而未為給付，自受催告時起，負遲延責任。其經
      債權人起訴而送達訴狀，或依督促程序送達支付命令，或
      為其他相類之行為者，與催告有同一之效力（民法第229 
      條第1項、第2項）。又遲延之債務，以支付金錢為標的者
      ，債權人得請求依法定利率計算之遲延利息。但約定利息
      較高者，仍從其約定利率。應付利息之債務，其利率未經
      約定，亦無法律可據者，週年利率為5%（民法第233條第1
      項、第203條）。經查，原告對被告請求之侵權行為損害
      賠償債權，核屬無確定期限之給付，自應經原告之催告而
      未為給付，被告始負遲延責任，而原告之附帶民事起訴狀
      繕本係於110年4月16日送達被告，此有本院送達證書1紙
      在卷可憑，然被告迄未給付，即應自附帶民事起訴狀繕本
      送達翌日即110年4月17日起負遲延責任，故原告請求被告
      自110年4月17日起至清償日止，按週年利率5%計算之遲延
      利息，即屬有據。
四、綜上所述，原告依侵權行為之法律關係，請求被告給付8,00
    0元，及自附帶民事起訴狀繕本送達翌日即110年4月17日起
    至清償日止，按週年利率5%計算之利息，為有理由，應予准
    許。逾此範圍之請求，則無理由，應予駁回。
五、本件原告勝訴部分，係就民事訴訟法第427條第1項適用簡易
    程序所為被告部分敗訴之判決，依民事訴訟法第389條第1 
    項第3款規定，應依職權宣告假執行。本件原告陳明願供擔
    保，請准宣告假執行，無非係促請本院依職權為假執行之發
    動，自無為准駁諭知之必要。至原告其餘敗訴部分，其假執
    行之聲請，則因訴之駁回而失所依附，應併駁回之。
六、本件事證已臻明確，兩造其餘攻擊防禦方法，與判決結果不
    生影響，爰不逐一論述。
七、本件原告係於刑事訴訟程序提起民事訴訟，經本院刑事庭裁
    定移送前來，依刑事訴訟法第504條第2項規定，無庸繳納裁
    判費，且本件訴訟繫屬期間亦未增生訴訟費用事項，故無訴
    訟費用負擔問題，併予敘明。
中　　華　　民　　國　　110 　年　　12　　月　　1 　　日
                  埔里簡易庭  法  官　鄭煜霖
以上為正本係照原本作成。
如不服本判決，應於送達後20日內，向本院提出上訴狀並表明上
訴理由，如於本判決宣示後送達前提起上訴者，應於判決送達後
20日內補提上訴理由書（須附繕本）。
中　　華　　民　　國　　110 　年　　12　　月　　1 　　日
　　　　　　　　　　　　　　　書記官  洪妍汝